# 定向增发

提问人：luhe 时间：2014-07-24 19:56:03
定向增发收购子公司，发生的交易费用比如承销费用、会计、法律费用如何会计处理？

回答人：chenyiwei
大致上说，会计、法律等服务费用在发生时费用化；承销费冲减发行新股产生的股本溢价。
可参考《计学撮要 2011 》中的以下问答：
问题 13 （如何区分企业合并的直接交易费用哪些应当费用化，哪些应当计入作为合并对价所发行的证券的初始确认金额） 问题： 如何区分企业合并的直接交易费用哪些应当费用化，哪些应当计入作为合并对价所发行的证券的初始确认金额？ 背景： 《企业会计准则解释第 4 号》第一条规定：“同一控制下的企业合并中，购买方为企业合并发生的审计、法律服务、评估咨询等中介费用以及其他相关管理费用，应当于发生时计入当期损益；购买方作为合并对价发行的权益性证券或债务性证券的交易费用，应当计入权益性证券或债务性证券的初始确认金额。” 在实务中，某些购买方采用发行自身权益工具（如股票）或债务工具（如债券）作为购买对价的支付方式，但对于在此类情况下，如何区分哪些属于应当于发生时费用化的“购买方为企业合并发生的中介费用和其他相关管理费用”，哪些属于应当计入作为合并对价所发行的权益性证券或债务性证券的初始确认金额的“交易费用”，《企业会计准则解释第 4 号》第一条并未作出进一步的说明。 解答： 为了对企业合并交易进行可行性研究、确定被购买方状态和交易定价之目的发生的中介机构费用，包括审计、法律服务、评估咨询等中介费用，应当于发生时直接费用化。 发行申请获得中国证监会等有关监管部门核准后，在发行阶段发生的与新发行的权益性证券或债务性证券直接相关的费用，包括为履行法定的信息披露义务而发生的相关费用、承销费、上网发行费、募集资金的验资费、新发行股份或债券在证券登记结算机构的初始登记费等，可作为发行证券的直接交易费用，计入所发行的证券的初始计量金额中。 上述处理方法可以表述为：所发生的某项特定费用，如果更多地是与交易条件的谈判和购买协议的达成相关（这类交易费用是无论采用何种对价支付方式都会发生的），则应当于发生时费用化；如果更多地与协议达成后的对价支付相关（如果采用现金作为对价支付方式即不会发生的），则应当计入作为合并对价发行的权益性证券或债务性证券的初始确认金额。

提问人：luhe 时间：2014-07-25 09:58:36
《金融工具列报》：”企业发行或取得自身权益工具时发生的交易费用（例如登记费，承销费，法律、会计、评估及其他专业服务费用，印刷成本和印花税等），可直接归属于权益性交易的，应当从权益中扣减。终止的未完成权益性交易所发生的交易费用应当计入当期损益。“怎么理解？

回答人：chenyiwei
如前面恢复所述，发行股份购买资产时，应注意区分特定的交易费用是与该交易更为相关还是与对价的支付更为相关。只有在假设以现金方式支付对价的情况下可避免发生的交易费用才能冲减股本溢价。

提问人：luhe 时间：2014-07-27 20:42:21
陈版，您的意思我理解。问题是这句话里已经把“法律、会计、评估及其他专业服务费用”列入“交易费用”了啊

回答人：chenyiwei
不能过于字面地理解。还是要根据准则的原则和实质来考虑。并不是任何情况下的“法律、会计、评估及其他专业服务费用”都是与证券发行相关的直接交易费用。如前所述可能更多地与合并交易有关而不是与证券发行有关。

提问人：luhe 时间：2014-07-28 11:00:20
我觉得是原来的 37 号准则里是明确说“企业发行权益工具收到的对价扣除交易费用（不涉及企业合并中合并方发行权益工具发生的交易费用）后，应当增加所有者权益”，把“企业合并”排除在外，这次没有明确，容易被误用。

回答人：chenyiwei
但是实质精神是一样的。